【裁判字號】    99,訴,2303
【裁判日期】    991210
【裁判案由】    毒品危害防制條例
【裁判全文】
臺灣臺中地方法院刑事判決              99年度訴字第2303號
公  訴  人  臺灣臺中地方法院檢察署檢察官
被      告  楊雨凡
上列被告因毒品危害防制條例案件，經檢察官提起公訴（99年度
毒偵字第2275號），被告於準備程序就被訴事實為有罪之陳述，
本院合議庭裁定由受命法官獨任進行簡式審判程序，判決如下：
    主    文
楊雨凡施用第一級毒品，處有期徒刑拾壹月；又施用第二級毒品
，處有期徒刑伍月。應執行有期徒刑壹年貳月。
    犯罪事實及理由
一、本院認定之犯罪事實、證據並所犯法條，除起訴書中犯罪事
    實欄一內第8、9行關於「於99年4月10日假釋期滿，未經撤
    銷假釋，視為已執行完畢。」，應更正為「嗣經撤銷假釋，
    於99年9月21日入監執行殘刑9月8日。」，及第14行「在不
    詳處所，以不詳方式，」，應更正為「在臺中縣清水鎮○○
    里鎮○路1之8號住處，以將甲基安非他命放入玻璃球燃燒之
    方式，」，及證據並所犯法條欄一關於「被告楊雨凡雖經傳
    喚未到庭陳述，惟被告楊雨凡於警詢中坦承有於前揭時、地
    ，施用第一級毒品海洛因之事實，惟矢口否認有施用毒品甲
    基安非他命之犯行…(二)另被告雖否認有施用第二級毒品甲基
    安非他命之犯行，惟…是被告所辯，顯係卸責之詞，不足採
    信。」，應更正為「訊據被告對於上揭犯罪事實均坦承不諱
    ，…且…是被告前開自白核與事實相符，本案事證明確，其
    前揭犯行應堪認定」之文字，及欄三關於「又被告前曾受有
    期徒刑以上刑之宣告，並執行完畢，有本署刑案資料查註紀
    錄表附卷可稽。其於有期徒刑執行完畢後，5年以內故意再
    犯有期徒刑以上之本罪，為累犯，請依刑法第47條第1項之
    規定，加重其刑。」之文字予以刪除，以及增加被告楊雨凡
    於本院審訊時之自白外，餘均與檢察官起訴書之記載相同，
    茲引用之（詳如附件）。另查：
(一)、按犯第4條第1項至第4項、第5條第1項至第4項前段、第6
      條第1項至第4項、第7條第1項至第4項、第8條第1項至第
      4項、第10條或第11條第1項、第2項之罪，供出毒品來源
      ，因而破獲者，得減輕其刑，毒品危害防制條例第17條定
      有明文；證人洪樹涼在本院審理時具結證述：在另案黃新
      富、柯玉華販賣毒品案件，因其等供出毒品上手係黃順興
      及綽號「阿川」之人，故依檢察官指揮偵辦，自99年5月1
      2日至同年7月23日就「阿川」實施監聽，約有5至6個人向
      阿川購毒，其中包括被告，因被告當時在監，故借提被告
      進行詢問，當時依據監聽譯文，是懷疑有毒品交易，可以
      合理懷疑黃福川有販毒給持用手機之人即被告，被告於訊
      問時有指認其於99年5月至6月的毒品來源上手係黃福川等
      語(見本院卷頁76)，及被告關於99年6月2日之通訊監察譯
      文供述：「問：(在監聽譯文裡面，有陳述『衣服我有在
      買，買三件』、『是喔，沒關係，再多做幾件，看怎樣，
      我們如果下去再來拿』，這是什麼意思？)就是黃福川如
      果從臺中下來清水，他會打電話給我，『衣服我有在買，
      買三件』這是我說的，衣服是指海洛因，三件是我要買三
      千元，『是喔，沒關係，再多做幾件，看怎樣，我們如果
      下去再來拿』這段話是黃福川說的，就表示他願意賣給我
      海洛因，叫我再多籌錢可以買更多毒品。」之情，並有刑
      事警察大隊(偵一隊)職務報告、調查筆錄、臺中縣警察局
      指認犯罪嫌疑人紀錄表、被指認人編號及真實姓名年籍資
      料對照表、臺中縣警察局刑事警察大隊通訊監察譯文各1
      份在卷可稽，足見被告係供述其於99年6月2日前後5、6月
      間向黃福川購買第一級毒品海洛因之事；而按刑法於94年
      2  月2日修正公布，刪除第56條所定連續犯之規定，自95
      年7  月1日施行。而基於概括犯意連續多次販賣毒品之行
      為，於刑法修正刪除連續犯規定之前，均依連續犯論以一
      罪。此次刑法第56條修正理由之說明謂：「對繼續犯同一
      罪名之罪者，均適用連續犯之規定論處，不無鼓勵犯罪之
      嫌，亦使國家刑罰權之行使發生不合理之現象。」「基於
      連續犯原為數罪之本質及刑罰公平原則之考量，爰刪除有
      關連續犯之規定」等語，即係將本應各自獨立評價之數罪
      ，回歸本來就應賦予複數法律效果之原貌。而所謂「集合
      犯」是指立法者所制定之犯罪構成要件中，本就預定有數
      個同種類之行為將反覆實行之犯罪而言，將各自實現犯罪
      構成要件之多數行為，解釋為集合犯，而論以一罪。是以
      對於集合犯，必須從嚴解釋，以符合立法者之本意。觀諸
      毒品危害防制條例所定之販賣毒品罪之構成要件文義，實
      無從認定立法者本即預定該犯罪之本質，必有數個同種類
      行為而反覆實行之集合犯行，故販賣毒品罪，難認係集合
      犯。因此，就刑法修正施行後多次販賣毒品之犯行，採一
      罪一罰，始符合立法本旨，最高法院97年度台上字第873
      號刑事判決要旨參照；是本案被告所違犯之99年4月16日0
      時許施用第一級毒品海洛因及同日16時25分許為警查獲採
      尿往前回溯96小時內某時許施用第二級毒品甲基安非他命
      等犯行，核與上述被告供出其於99年6月2日前後5、6月間
      購買第一級毒品海洛因之來源係黃福川之事，已無關聯，
      自無供出毒品來源因而查獲正犯減輕其刑之情形，併此敘
      明。
(二)、爰審酌被告無視於毒品對於自身健康之戕害及國家對於杜
      絕毒品犯罪之禁令，惡性非輕，並考量本件被告施用毒品
      之動機、目的、手段，犯後於本院審訊時終能坦承全部犯
      行等一切情狀，分別量處如主文所示之刑，並定其應執行
      之刑，以示懲儆。
二、併依刑事訴訟法第273條之1第1項、第299條第1項前段、第3
    10條之2、第454條第2項，毒品危害防制條例第10條第1、2
    項，刑法第11條、第51條第5款，判決如主文。
本案經檢察官張富鈞到庭執行職務。
中    華    民    國    99    年    12    月    10    日
                        刑事第八庭  法  官  楊曉惠
以上正本證明與原本無異。
如不服本判決，應於收受送達後10日內向本院提出上訴書狀（應
敘述具體理由並附繕本）。
上訴書如未敘述理由，應於上訴期間屆滿後20日內補提理由書於
本院。
                                    書記官   謝明倫
中    華    民    國    99    年    12    月    10    日
附錄論罪科刑法條：
毒品危害防制條例第10條
施用第一級毒品者，處6月以上5年以下有期徒刑。
施用第二級毒品者，處3年以下有期徒刑。

司法院資訊處製作；財團法人民間司法改革基金會備份。
